臺灣板橋地方法院民事判決　　　　　　　 95年度親字第170號
原　　　告　丙○○
訴訟代理人　王嘉斌律師
　　　　　　賴玉梅律師
被　　　告　乙○○
法定代理人　甲○○　　香港籍
訴訟代理人　丁○○
上列當事人間請求確認親子關係存在之事件，本院於中華民國96
年1 月3 日言詞辯論終結，判決如下：
    主    文
確認原告丙○○與被告乙○○（暫名，即甲○○於89年12月11日
所生之子）間親子關係存在。
訴訟費用由被告負擔。
    事實及理由
一、原告主張：原告與被告之母甲○○於民國86年10月間結識並
    進而同居，甲○○於87年11月30日先產下一女封卓瑤，由甲○○帶回香港照料，再於89年12月11日生下一子即被告乙○○，被告即由原告負責照顧，甲○○則往來台灣與香港兩地
    。甲○○並未與原告結婚，一人在香港扶養女兒，遂向香港
    政府申請單身家庭補助並已領取，嗣因香港政府認為甲○○
    並不符合單身家庭補助之要件卻領取，控告甲○○詐領補助
    之罪嫌，致使甲○○於93年11月初返回香港後，被香港政府
    限制出境而無法來台。因被告乙○○出生後即由原告照顧至
    今，且柯滄銘婦產科醫院對原告與被告乙○○作DNA 血緣關
    係鑑定結果，認定原告與被告間之親子關係概率值為
    99.840349%。被告已屆就學年齡，原告為辦理被告乙○○入
    臺灣戶籍並在台就學，因而有必要提起本件確認親子關係訴
    訟等語。並聲明：如主文所示。
二、被告方面：同意原告之請求，且對於原告主張之事實及鑑定
    報告沒有意見。
三、按確認法律關係之訴，非原告有即受確認判決之法律上利益
    者，不得提起之；確認證書真偽或為法律關係基礎事實存否
    之訴，亦同；前項確認法律關係基礎事實存否之訴，以原告
    不能提起他訴訟者為限，民事訴訟法第247 條第1 項、第2
    項定有明文。本件原告提起確認親子身份存否之訴，此血緣
    、身份關係之存否乃親子關係之重要基礎事實，原告與香港
    籍女子甲○○同居受孕而生子，因甲○○目前已被香港政府
    限制出境，被告亦已屆就學年齡，為使被告之身份關係確定
    以保護其利益，從而原告提起本件確認訴訟，自有法律上的
    確認利益，合先敘明。
四、次按認諾及訴訟上自認或不爭執事實之效力之規定，於否認
    或認領子女，與認領或撤銷認領之訴，及就母再婚後所生子
    女確定其父之訴不適用之，民事訴訟法第594 條定有明文。
    確認親子關係存在之訴，雖非民事訴訟法第九編第二章親子
    關係事件程序所定之訴訟類型，惟其性質上係人事訴訟之一
    種，與同法第589 條所定之親子關係訴訟類型相似，且除於
    當事人間發生影響外，亦攸關公益，自應類推適用同法第59
    4 條之規定。故訴訟當事人間縱使就身分關係之存否不爭執
    ，惟其等所為之認諾及訴訟上自認或不爭執事實之效力之規
    定，於確認親子關係不存在之訴既不適用，因此本件被告就
    原告所為之認諾及事實上自認，不生訴訟上認諾及自認之效
    力，本院仍應依職權為調查。
五、查非婚生子女經生父認領者，視為婚生子女，其經生父撫育
    者，視為認領，此為民法第1065條第1 項所明定。本件原告
    主張其與香港籍女子甲○○同居受孕而於87年11月30日產下
    一子即被告乙○○，並由原告撫育迄今之情，業據原告提出
    醫院出生證明書影本、甲○○之中華人民共和國香港特別行
    政區護照影本、柯滄銘婦產科醫院血緣鑑定報告書影本各1
    件為證。依柯滄銘婦產科醫院血緣鑑定報告書，以DNA 檢驗
    結果，無法排除原告丙○○與被告乙○○之血緣關係，其親
    子關係概率值為99.840349%，是以被告確實為原告之子至明
    。又查，本件原告於被告出生後即予以撫育至今，揆諸前開
    意旨，足認被告業經原告即生父撫育而視為認領，是以被告
    應視為原告之婚生子女。從而，原告據以請求確認其與被告
    乙○○間之親子關係存在，於法洵屬有據，應予准許。
六、結論，原告之訴為有理由，依民事訴訟法第78條，判決如主
    文。
中　　華　　民　　國　　96　　年　　 1　　月　　17　　日
                  家事法庭  法　官　黃惠瑛
以上正本證明與原本無異。
如對本判決不服，應於收受判決後20日內向本院提出上訴狀（須
按他造人數附繕本並繳納上訴費用）。
中　　華　　民　　國　　96    年 　  1    月　  17    日
                            書記官  楊振宗
